【裁判字號】    98,易,679
【裁判日期】    981217
【裁判案由】    詐欺
【裁判全文】
臺灣基隆地方法院刑事判決               98年度易字第679號
公  訴  人  臺灣基隆地方法院檢察署檢察官
被      告  戊○○
上列被告因詐欺案件，經檢察官聲請簡易判決處刑（98年度偵字
第4246號），本院簡易庭認不宜以簡易判決處刑，移由刑事庭依
通常程序審理（98年度基簡字第1469號），判決如下：
    主    文
本件免訴。
    理    由
一、本件聲請簡易判決處刑意旨略以：被告戊○○可預見提供自
    己帳戶交付與不相識之人使用，可能遭犯罪集團供作詐欺取
    財之工具使用，竟仍基於幫助詐欺之不確定故意，於民國98
    年8月11日前，在不詳地點，將己申辦之國泰世華商業銀行
    復興分行、帳號000000000000000帳戶及合作金庫基隆分行
    ，帳號0000000000000帳戶之存簿、提款卡、密碼，以不詳
    代價賣予姓名年籍不詳之成年人，以上開帳戶供人作為詐欺
    取財之工具。嗣該成年人所屬之犯罪集團成員於(一)98年8月
    11日，以電話撥打予甲○○，佯稱叫小姐要先匯款等語，致
    甲○○陷於錯誤，於同日匯款新台幣（下同）3000元至上開
    國泰銀行帳戶。(二)98年8月11日，以電話撥打予丁○○，佯
    稱網路購物設定錯誤，致丁○○陷於錯誤，於同日匯款8320
    元至上開國泰銀行帳戶。(三)98年8月11日，以電話撥打丙○○，佯稱網路購物設定錯誤，致丙○○陷於錯誤，於同日匯
    款58754至上開國泰銀行帳戶。(四)98年8月11日，以電話撥打
    予乙○○，佯稱網路購物設定錯誤，致乙○○陷於錯誤，在
    新竹於同日18時07分匯款98000元至上開合作銀行帳戶，同
    日18時19分匯款21999元至上開國泰銀行帳戶。再由犯罪集
    團成員提領一空取得財物，嗣經發覺受騙而報警追查，始循
    線得悉上情，因認被告涉有刑法第30條第1項前段、第339條
    第1項之幫助詐欺取財罪嫌。
二、按案件曾經判決確定者，應諭知免訴之判決，諭知免訴之判
    決，得不經言詞辯論為之，刑事訴訟法第302條第1款、第30
    7條分別定有明文。次按訴訟上所謂一事不再理之原則，關
    於實質上一罪或裁判上一罪，均有其適用，此經最高法院60
    年台非字第77號著有判例可參。又法律上一罪之案件，無論
    其為實質上一罪（接續犯、繼續犯、集合犯、結合犯、吸收
    犯、加重結果犯）或裁判上一罪（想像競合犯及刑法修正前
    之牽連犯、連續犯），在訴訟上均屬單一性案件，其刑罰權
    既僅一個，自不能分割為數個訴訟客體。而單一案件之一部
    犯罪事實曾經有罪判決確定者，其既判力自及於全部，其餘
    犯罪事實不受雙重追訴處罰，此即一事不再理原則，否則應
    受免訴之判決（最高法院97年度台非字第211號裁判要旨可
    資參照）。
三、經查：本案被告所涉幫助詐欺取財之罪嫌，經檢察官聲請簡
    易判決處刑而於98年11月24日繫屬本院，有本院收案章一枚
    在卷可考。然被告因同一犯罪事實（提供國泰世華商業銀行
    復興分行、帳號000000000000000帳戶及合作金庫基隆分行
    ，帳號0000000000000帳戶之存簿、提款卡、密碼，以不詳
    代價賣予姓名年籍不詳之成年人，嗣該成年人所屬詐欺集團
    成員於：(1)於98年8月11日下午6時30分許，去電甲○○，佯
    稱其要求之應召小姐隨後會到，但應先輸入職業代碼並匯錢
    ，致甲○○陷於錯誤，依指示於當晚6時41分許，將新臺幣
    （下同）3,000元匯入被告所提供之上開國泰世華銀行帳戶
    內；(2)於同日（11日）晚上去電丁○○謊稱其某筆奇摩拍賣
    之交易錯誤設定成按月自動扣款，要其依指示重新操作設定
    ，致丁○○陷於錯誤，於當晚分3筆將其帳戶內之共32,998
    元（20,050元、8,320元及4,628元）轉出並匯入對方指定之
    上開國泰世華帳戶內），所涉之幫助詐欺取財罪嫌，已由臺
    灣臺北地方法院檢察署檢察官以98年度偵字第22920、22968
    號向臺灣臺北地方法院聲請簡易判決處刑，經該院於98年10
    月30日以98年度簡字第4260號判處拘役30日，於同年11月30
    日確定等情，有上開聲請簡易判決處刑書影本、臺灣高等法
    院被告前案紀錄表及本院公務電話紀錄各1份在卷可稽。而
    被告以一行為（提供上開國泰世華商業銀行復興分行），同
    時幫助已成年之正犯對本案之被害人甲○○、丁○○、丙○○、乙○○等4人實施詐欺取財犯行，其中被害人甲○○、
    丁○○係與上開業經判決確定部分為同一事實，另被害人丙○○、乙○○部分，與上開業經判決確定部分屬想像競合犯
    而為裁判上一罪關係，且本案被告所涉之幫助詐欺取財罪嫌
    ，已經臺灣臺北地方法院以98年度簡字第4260號判決確定，
    本案即應為前案確定判決效力所及，故公訴人就確定判決效
    力所及之本案事實，於98年11月24日向本院聲請簡易判決處
    刑，即有未合。
四、綜上，本件爰不經言詞辯論，逕諭知免訴之判決。
據上論斷，應依刑事訴訟法第452條、第302條第1款、第307條，
判決如主文。
中    華    民    國    98    年    12    月    17    日
                     臺灣基隆地方法院刑事第三庭
                         審判長法  官  鄭景文
                               法  官  陳賢德
                               法  官  陳姵君
以上正本證明與原本無異。
如不服本判決應於收受本判決後10日內向本院提出上訴書狀，其
未敘述上訴理由者，並得於提起上訴後10日內向本院補提理由書
狀（均須按他造當事人之人數附繕本）「切勿逕送上級法院」。
中    華    民    國    98    年    12    月    17    日
                               書記官  王佩珠


司法院資訊處製作；財團法人民間司法改革基金會備份。
